【裁判字號】    98,訴,174
【裁判日期】    980430
【裁判案由】    毒品危害防制條例
【裁判全文】
臺灣宜蘭地方法院刑事判決               98年度訴字第174號
公  訴  人  臺灣宜蘭地方法院檢察署檢察官
被      告  甲○○
                    現另案於臺灣宜蘭監獄執行中
上列被告因毒品危害防制條例案件，經檢察官提起公訴（98年度
毒偵字第111號），被告就被訴事實為有罪之陳述，經告知簡式
審判程序之旨，並聽取被告之意見後，本院合議庭裁定由受命法
官獨任逕依簡式審判程序判決如下：
    主  文
甲○○施用第一級毒品，累犯，處有期徒刑拾月。
    犯 罪 事 實
一、甲○○前因施用毒品案件，經臺灣桃園地方法院以89年度毒
    聲字第6437號裁定送執行觀察、勒戒後，認無繼續施用毒品
    之傾向，由臺灣桃園地方法院檢察署檢察官於民國89年11月
     25日以89年度毒偵字第5384號為不起訴處分確定。又因施
    用毒品案件，經台灣宜蘭地方法院檢察署檢察官以93年度毒
    偵字第1012號提起公訴，由臺灣宜蘭地方法院以93年度訴字
    第487號判處應執行有期徒刑10月，並經臺灣高等法院94年
    度上訴字第1219號駁回上訴確定在案；另於96年間因竊盜案
    件，經本院95年度訴字第499號判處有期徒刑6月確定，並合
    併定應執行刑有期徒刑1年3月確定。又於94年間，因施用毒
    品案件，經臺灣臺北地方法院檢察署檢察官以94年度毒偵字
    第3395號提起公訴，由臺灣臺北地方法院以95年度訴字第11
    9號判處有期徒刑8月確定，嗣經減刑為有期徒刑4月確定，
    甫於96年7月16日執行完畢。詎其仍不知悔改，復基於施用
    第1、2級毒品之犯意，於98年1月28日下午2、3時許，在其
    宜蘭縣礁溪鄉○○路○段103巷2號4樓住處，以將第1級毒品
    海洛因及第2級毒品安非他命同時放入玻璃球內燒烤吸用之
    方式，同時施用第1級毒品海洛因及第2級毒品安非他命一次
    。嗣於98年1月30日下午2時50分許，為警在上開處所查獲，
    經採集其尿液送驗結果呈鴉片類及安非他命類陽性反應。
二、案經宜蘭縣政府警察局礁溪分局報告台灣宜蘭地方法院檢察
    署檢察官偵查起訴。
    理  由
一、訊據被告甲○○對於上揭犯罪事實坦承不諱，且被告於98年
    1月30日14時50分許，經警採集其尿液送驗結果，確呈鴉片
    類之嗎啡及安非他命類藥物陽性反應，此有犯罪嫌疑人尿液
    採驗作業管制紀錄、慈濟大學濫用藥物檢驗中心檢驗總表各
    1紙在卷可參。被告之自白顯與事實相符，堪予採憑。又被
    告前因施用毒品案件，經臺灣桃園地方法院以89年度毒聲字
    第6437號裁定送執行觀察、勒戒後，認無繼續施用毒品之傾
    向，由臺灣桃園地方法院檢察署檢察官於民國89年11月25日
    以89年度毒偵字第5384號為不起訴處分確定。又因施用毒品
    案件，經台灣宜蘭地方法院檢察署檢察官以93年度毒偵字第
    1012號提起公訴，由臺灣宜蘭地方法院以93年度訴字第487
    號判處應執行有期徒刑10月，並經臺灣高等法院94年度上訴
    字第1219號駁回上訴確定在案；另於96年間因竊盜案件，經
    本院95年度訴字第499號判處有期徒刑6月確定，並合併定應
    執行刑有期徒刑1年3月確定。又於94年間，因施用毒品案件
    ，經臺灣臺北地方法院檢察署檢察官以94年度毒偵字第3395
    號提起公訴，由臺灣臺北地方法院以95年度訴字第119號判
    處有期徒刑8月確定，嗣經減刑為有期徒刑4月確定，有臺灣
    高等法院被告前案紀錄表附卷足稽。被告於五年內再犯毒品
    危害防制條例第10條之前揭施用第1級、第2級毒品之犯行，
    應均堪以認定。
二、核被告所為，係犯毒品危害防制條例第10條第1、2項之施用
    第1、2級毒品罪。被告持有第1、2級毒品之低度行為，分別
    為其施用第1、2級毒品之高度行為所吸收，均不另論罪。被
    告一行為同時施用前揭第1、2級毒品，係一行為同時觸犯前
    開二罪名，應依刑法第55條想像競合犯之規定，從一重之施
    用第1級毒品罪處斷。查被告前曾因施用毒品案件，經臺灣
    桃園地方法院以89年度毒聲字第6437號裁定送執行觀察、勒
    戒後，認無繼續施用毒品之傾向，由臺灣桃園地方法院檢察
    署檢察官於民國89年11月25日以89年度毒偵字第5384號為不
    起訴處分確定；又因施用毒品案件，經台灣宜蘭地方法院檢
    察署檢察官以93年度毒偵字第1012號提起公訴，由臺灣宜蘭
    地方法院以93年度訴字第487號判處應執行有期徒刑10月，
    並經臺灣高等法院94年度上訴字第1219號駁回上訴確定在案
    ；另於96年間因竊盜案件，經本院95年度訴字第499號判處
    有期徒刑6月確定，並合併定應執行刑有期徒刑1年3月確定
    ；又於94年間，因施用毒品案件，經臺灣臺北地方法院檢察
    署檢察官以94年度毒偵字第3395號提起公訴，由臺灣臺北地
    方法院以95年度訴字第119號判處有期徒刑8月確定，嗣經減
    刑為有期徒刑4月確定，甫於96年7月16日執行完畢，有台灣
    高等法院被告前案紀錄表附卷足稽，其於受有期徒刑執行完
    畢後5年內故意再犯有期徒刑以上之上開罪名，為累犯，應
    依法加重其刑。爰審酌被告之品行，屢次施用毒品不知悛悔
    之犯罪動機、目的、手段及其施用毒品戕害身心健康，對國
    家社會所生之危害，及其犯罪後坦承犯行態度良好等一切情
    狀，量處如主文所示之刑。
據上論斷，應依刑事訴訟法第299條第1項前段、第273條之1第1
項，毒品危害防制條例第10條第1項、第2項，刑法第11條前段、
第47條第1項、第55條，判決如主文。
本案經檢察官黃正綱到庭執行職務
中    華    民    國    98    年    4     月    30    日
                  刑事第二庭法  官  黃永勝
以上正本證明與原本無異。
如不服本判決應於收受送達後十日內向本院提出上訴書狀，並應
敘述具體理由；其未敘述上述理由者，應於上訴期間屆滿後二十
日內向本院補提理由書(均須按他造當事人之人數附繕本)「切勿
逕送上級法院」。
                            書記官  陳淑宜
中    華    民    國    98    年    4     月    30    日
毒品危害防制條例第10條
施用第一級毒品者，處 6 月以上 5 年以下有期徒刑。
施用第二級毒品者，處 3 年以下有期徒刑。


司法院資訊處製作；財團法人民間司法改革基金會備份。
